【裁判字號】    99,重訴,142
【裁判日期】    991130
【裁判案由】    損害賠償
【裁判全文】
臺灣士林地方法院民事判決             99年度重訴字第142號
原      告  游長
訴訟代理人  陳信亮律師
被      告  李振明
            鄧易民
上列當事人間請求損害賠償事件，本院於民國99年11月16日言詞
辯論終結，判決如下：
    主      文
被告應連帶給付原告新臺幣壹仟陸佰拾柒萬伍仟元，及被告李
振明自民國九十八年十一月二十三日起、被告鄧易民自民國九十
八年十一月十一日起，均至清償日止，按週年利率百分之五計算
之利息。
原告其餘之訴駁回。
訴訟費用由被告連帶負擔百分之九十，餘由原告負擔。
    事實及理由
一、本件被告李振民未於言詞辯論期日到場，核無民事訴訟法第
    386 條各款所列情形，爰依原告之聲請，由其一造辯論而為
    判決。
二、原告起訴主張：原告前於民國88年至90年間，陸續投資共新
    臺幣（下同）1,175 萬元，購買臺北市○○街431 巷49號「
    慈恩園紀念館」個人吉祥型60塔位、夫妻雙座福祿型45塔位
    ，共計150 個納骨塔位（以下分別稱系爭吉祥型塔位、系爭
    福祿型塔位，合稱系爭塔位），並委由第三人慈恩園公司代
    為銷售，被告李振明為第三人皇嚴服務事業股份有限公司（
    下稱皇嚴公司）經理，得知原告急於出脫系爭塔位，竟與被
    告墳墓用地仲介業者鄧易民、訴外人皇嚴公司負責人柯言澤
    、皇嚴公司之關係企業海洋聯合事業股份有限公司（下稱海
    洋公司）之副總經理鄒少康，共同基於行使偽造私文書及意
    圖為自己不法所有之犯意聯絡，於96年5 月間，先由李振明
    前往原告處所洽談塔位代銷事宜，並稱鄒少康欲購買臺北縣
    淡水鎮○○○段一塊15坪之風水墓地（下稱系爭土地），因
    地主開價每坪100 萬元，總價1,500 萬元，但鄒少康只願出
    價1,350 萬元，致未能成交，若原告先以系爭塔位與地主交
    換系爭土地，再將該土地轉售鄒少康，即可得款1,350 萬元
    ，俟被告李振明承攬墳墓之興建，再退佣原告150 萬元，以
    補足1,500 萬元，原告信以為真，而於同月21日與訴外人代
    書吳進旭前往臺北市○○區○○路某會計事務所與地主洽談
    ，被告李振明則與鄒少康、被告鄧易民、柯言澤前往，由鄒
    少康假扮買主向原告謊稱非常中意該墓地，保證於交付定金
    1 個月內以1,350 萬元購買，被告李振明並允諾退佣150 萬
    元，被告鄧易民及柯言澤則假扮地主之子，諉稱渠等代表系
    爭土地之地主徐燦亮前來商議以靈骨塔塔位交換土地事宜，
    鄒少康同日並交付定金20萬元，致原告陷於錯誤而同意以系
    爭塔位與徐燦亮交換系爭土地，並由第三人吳進旭於同日書
    寫定金收據，翌日由原告、吳進旭、被告李振明、被告鄧易
    民、柯言澤，在同址書寫交換契約書（下稱系爭交換契約書
    ），並由被告鄧易民偽冒徐燦亮代理人之名義，在系爭交換
    契約書立契約書人欄偽造「許燦亮」之簽名，被告李振明亦
    在見證人欄簽名，原告則於簽約同時交付系爭系爭吉祥型塔
    位之使用權狀，柯言澤旋囑命不知情之皇嚴公司業務員陳安
    達執往慈恩園公司辦理使用權移轉登記，柯言澤、被告鄧易
    民再於同日以每坪1 萬2,000 元（應為10萬2,000 元之誤繕
    ）之價格，向第三人胡勝雄購得臺北縣淡水鎮○○○段埔子
    頂小段111-2 地號土地（下稱111-2 地號土地）之其中15坪
    ，並辦理分割及移轉登記，嗣被告李振明催促原告儘快辦理
    剩餘塔位使有權移轉，以儘早取得墓地出售鄒少康為由，原
    告遂再交付系爭福祿型塔位使用權狀，由陳安達持往慈恩園
    公司辦理使用權移轉登記，被告李振明則於同月11日將上開
    土地所有權狀，寄交吳進旭轉交原告，原告因而發覺該墓地
    公告現值每平方公尺僅2,800 元，鄒少康又遲未依約購買系
    爭土地，被告亦均避不見面，始知受騙。而系爭塔位每座市
    價至少為12萬元，合計價值1,800 萬元，原告因被告之偽造
    文書及詐欺罪嫌，受有1,800 萬元之損害。為此，依共同侵
    權行為之法律關係，請求被告連帶負損害賠償責任等語，並
    聲明：被告應連帶給付原告1,800 萬元，及自起訴狀繕本送
    達翌日起至清償日止，按年息5 ％計算之利息。
三、被告鄧易民以：系爭土地為墳墓用地，買賣均透過介紹，雖
    然當初買賣時地主沒有簽書面的授權書，但被告鄧易民並未
    冒用他人名義，若有冒用，即無可能過戶。況原告是將系爭
    塔位使用權狀交給公司（指皇嚴公司），被告鄧易民僅純粹
    介紹買賣，所收受者為公司的款項，不是原告的款項，公司
    說要買土地，1 坪9 萬元。被告鄧易民純粹賺取每坪1 萬5,
    000 元佣金而已，公司老闆亦已作證陳明被告鄧易民非與原
    告接觸之人。而被告鄧易民於扣除佣金之後，確已將剩餘款
    項交付地主胡勝雄云云，資為抗辯，並聲明：原告之訴駁回
    。至被告李振民則未於言詞辯論期日到場，亦未提出書狀作
    何聲明或陳述。
四、查原告前以合計1,175 萬元之價格，先後向慈恩園公司買入
    慈恩園公司位於臺北市○○街431 巷49號慈恩園紀念館之吉
    祥型骨灰塔位60個及福祿型骨灰塔位45個（因夫妻雙座故實
    際為90個），總共150 個塔位。而被告李振明係皇嚴公司經
    理，負責收購及代銷靈骨塔塔位。被告鄧易民曾於96年5 月
    22日以徐燦亮代理人之名義，在系爭交換契約書立契約書人
    欄簽署「許燦亮」之署名，被告李振明亦在該契約書見證人
    欄簽名，原告則於簽約同時交付系爭系爭吉祥型塔位之使用
    權狀，由皇嚴公司業務員陳安達前往慈恩園公司辦理使用權
    移轉登記，柯言澤、被告鄧易民於同日向胡勝雄購111-2 地
    號土地之其中15坪，並辦理分割登記為同小段111-7 地號土
    地（下稱111-7 地號土地）及移轉登記為原告名義，嗣原告
    再交付系爭福祿型塔位使用權狀，仍由陳安達持往慈恩園公
    司辦理使用權移轉登記，被告李振明則於同月11日將上開11
    1-7 地號土地所有權狀，寄交吳進旭轉交原告。案經臺灣士
    林地方法院檢察署檢察官以被告涉有偽造文書及詐欺罪嫌而
    提起公訴，經本院刑事庭以98年度訴字第192 號、臺灣高等
    法院99年度上訴字第1813號刑事判決有罪等情，有上開刑事
    判決，附卷可稽，並經本院調取臺灣士林地方法院檢察署97
    年度他字第185 號（該案卷下稱185 號卷）、97年度偵字第
    3685號（該案卷下稱3685號卷）及本院98年度訴字第192 號
    （該訴訟案件下稱192 號案件，卷宗稱192 號卷）卷宗查核
    無誤，均堪認為真實。
五、茲原告主張依據侵權行為損害賠償之法律關係，訴請被告連
    帶給付，被告鄧易民以前開情詞置辯。本院判斷如下：
  (一)按「因故意或過失，不法侵害他人之權利者，負損害賠償責
    任。故意以背於善良風俗之方法，加損害於他人者亦同。」
    ；「數人共同不法侵害他人之權利者，連帶負損害賠償責任
    ﹔不能知其中孰為加害人者，亦同。造意人及幫助人，視為
    共同行為人。」民法第184 條第1 項、第185 條定有明文。
    。而民事上所謂詐欺云者，係謂欲相對人陷於錯誤，故意示
    以不實之事，令其因錯誤而為意思之表示（最高法院18年上
    字第371 號判例意旨參照）。又因被詐欺而訂立買賣契約，
    受詐欺之當事人固得於民法第93條所定1 年之除斥期間行使
    撤銷權，設該詐欺行為已具備侵權行為之成立要件，縱令受
    詐欺之當事人未於法定除斥期間內為撤銷權之行使，仍非不
    得依據侵權行為之法則請求損害賠債。
  (二)原告主張被告有前述詐欺、偽造文書之侵權行為，致其為系
    爭塔位權利之轉讓受有損害等情，雖為被告鄧易民所否認。
    惟：
  1.依本院調取臺灣士林地方法院檢察署97年度他字第185 號、
    97年度偵字第3685號及本院98年度訴字第192 號卷宗查核顯
    示，被告李振明於96年5 月間，經由慈恩園公司介紹，知悉
    告訴人擁有系爭塔位，而赴原告住處拜訪，洽談代銷塔位事
    宜，而得知告訴人有資金壓力，急欲以1,500 萬元之價格一
    次全數出售後，乃向原告稱鄒少康屬意系爭土地，每坪價值
    100 萬元，因與地主價格無法合意，致未能成交，建議原告
    以系爭塔位與地主交換系爭土地，鄒少康已承諾於1 個月內
    以1,350 萬元向原告購買該土地，被告李振明並允諾日後以
    承攬興築該墳墓所得退佣原告150 萬元，並於同年月21日與
    鄒少康及自稱地主之子之被告鄧易民、柯言澤前往臺北市○
    ○區○○路某會計事務所，與原告洽談，原告於同日收取鄒
    少康交付之定金20萬元後，與之簽立定金收據，又於同年月
    22日與自稱地主徐燦亮代理人之被告鄧易民簽立交換契約書
    等情，業據證人即代辦之代書吳進旭於192 號案件審理時到
    庭證稱：原告是我的客戶，原告於96年5 月21日臨時找我去
    臺北市○○區○○路一家會計事務所，我去之前不知道要處
    理何事，到現場才瞭解被告鄧易民有墓地要賣，鄒少康要買
    墓地作為家墓，被告李振明是中間人，鄒少康看中的墓地是
    被告鄧易民的土地，不確定是鄒少康還是被告李振明說鄒少
    康說很喜歡那塊土地，而且已經去看好了，但被告鄧易民要
    賣的價格比鄒少康出價1,350 萬元要高，被告李振明因知悉
    告訴人有150 個塔位要出售，所以建議告訴人以塔位交換墓
    地，再由鄒少康向告訴人購買該墓地，所以價格才會定在1,
    350 萬元，因原告想要一次將塔位賣掉，所以同意以此方式
    處理，現場沒有討價還價，這個價格應該是他們已經談好，
    後來鄒少康拿出定金20萬元，會簽定金收據是怕收錢沒有憑
    據給對方，我就當場擬具定金收據，當時沒有土地謄本等資
    料，定金收據上之地號是被告李振明所提供，被告李振明說
    地號是這個地號，因土地還要經過分割，所以我們約定之後
    再簽訂正式契約，隔天即同年月22日，被告2 人與柯言澤就
    來找原告討論交換土地之事，寫交換契約書時，也沒有提供
    土地謄本，當時我問被告鄧易民該墓地之地號及地主，被告
    鄧易民說是他父親的土地，土地都是他父親在處理，因土地
    所有權人可能不是被告鄧易民的父親，而我在交換契約書上
    要寫土地所有權人的名字，我問就被告鄧易民土地所有權人
    是誰，他說不知道是徐燦亮還是許燦亮，我才會寫「許燦亮
    」，交換契約書末立契約書人欄「許燦亮代鄧易民」是被告
    鄧易民當場簽的，當時我沒有發現被告鄧易民提供之地號與
    前一日被告李振明提供書寫於定金收據上之地號不同等語（
    192 號卷第122 頁以下）。另證人即原告之同居人林治於
    192 號案件審理時，亦到庭具結證述：當初是被告李振明來
    找原告，說要幫原告賣靈骨塔塔位，講了二、三次，就向原
    告表示一時之間要賣這麼多塔位不好賣，剛好被告鄧易民那
    邊有墓地要賣，1 坪100 萬元，鄒少康要買15坪，但價格談
    不攏，被告李振明建議原告以150 個塔位與對方交換土地，
    並保證鄒少康會於1 個月內以1,350 萬元，向原告購買該交
    換之墓地，我是在96年5 月21日在臺北市○○區○○路某會
    計事務所才第一次見到鄒少康，當時在場的人還有原告、原
    告之子游清煌、被告李振明、被告鄧易民及柯言澤，被告李
    振明說鄒少康去看過那塊墓地，很喜歡這塊墓地，但地主開
    價1 坪100 萬元，被告鄧易民說他是地主的兒子，他父親委
    託他出售該墓地，但沒有提到他父親的姓名，談的時候鄒少
    康部分是被告李振明跟他談，談好之後被告李振明才跟我們
    談，鄒少康並從手提包中取出現金20萬元，代書吳進旭就當
    場書寫定金收據，隔日則由我及吳進旭陪同原告與柯言澤、
    被告2 人在上址會計事務所，簽訂交換契約書等語（192 號
    卷第97頁以下）。另證人即原告之子游清煌於同案審理時，
    證稱：被告李振明到我父親住處找過我父親好幾次，談到要
    幫我父親賣靈骨塔塔位，但又沒有帶客戶跟我父親接觸買塔
    位，後來被告李振明向我父親提議以靈骨塔塔位交換墓地之
    事，於96年5 月21日，我與林治陪同我父親至臺北市○○
    區○○路某會計事務所，鄒少康、被告李振明、鄧易民都在
    場，鄒少康說他喜歡一塊墓地，葬在那邊做生意可以飛黃騰
    達，並表示急需那塊墓地，但因該墓地尚未分割，只能拿土
    地的地目給我們看，被告李振明說鄒少康陳述該墓地地主要
    賣1,500 萬元，但鄒少康不想以1,500 萬元購買，我父親原
    本開價150 個塔位1,500 萬元，被告李振明就建議我父親拿
    150 個塔位抵1,500 萬元向地主換取該墓地，鄒少康再以1,
    350 萬元向我父親購買該換得之墓地，被告李振明之後會以
    興築墳墓所得退佣給我父親，我父親才同意，我忘記被告鄧
    易民當時說是代表誰，我記得當天有另一個年輕人說他代表
    地主即他父親前來等語（192 號卷第106 頁以下），核與原
    告主張相符，且有定金收據、交換契約書、被告李振明之名
    片可稽（185 號卷第21頁、第24頁以下及第33頁）。
  2.證人徐燦亮於192 號案件審理時，證稱：我於70幾年整筆買
    入111-2 地號墳墓用地，於96年4 月15日書立授權書，授權
    謝榮壽於1 年內全權買賣處理該地號共76坪土地，並與謝榮
    壽約定1 坪我要實拿6 萬元，其他我不過問，後來76坪扣掉
    馬路10坪不能賣，售出66坪總共300 餘萬元，謝榮壽分兩次
    開給我3 張支票，這些支票都有兌現，我是直到該土地辦理
    移轉登記時，才知道該土地分割成好幾筆，第1 次看到的買
    方姓名是游長，第二次是很多人，我不認識被告鄧易民，更
    不可能將土地委託被告鄧易民處理等語（192 號卷第216 頁
    背面以下）。而徐燦亮於偵查中，亦結證稱：原告買的15坪
    墓地價值每坪行情約15至20萬元，公告地價為每平方公尺2,
    800 元，不可能有1,500 萬元之價值等語（3685號卷第204
    頁）。證人謝榮壽於192 號案件審理時亦證述：徐燦亮於96
    年4 月15日簽立授權書，授權我於1 年內出售111-2 地號土
    地，徐燦亮只說1 坪他要實拿6 萬元，沒有具體說1 坪要賣
    多少錢，當時徐燦亮有委託我處理其他土地，但於同年5 月
    22日前1 週，從事墓地買賣的胡勝雄找我的時候，只剩111-
    2 地號土地尚未賣出，我便以1 坪8 萬2,000 元，總價631
    萬元之價格賣給胡勝雄，並於同年5 月22日簽立土地買賣契
    約，同日胡勝雄即已支付15坪之價金，其餘價款由胡勝雄分
    期給付，胡勝雄的代書寫好這15坪分割及移轉所有權登記之
    對象後，我請徐燦亮拿所有權狀及用印等語（192 號卷第21
    9 頁背面以下）。證人胡勝雄於192 號案件審理程序中，亦
    證陳：當時被告鄧易民與我接洽，說是柯言澤公司的人要買
    15坪墓地，謝榮壽幫徐燦亮處理的土地中，坐落臺北縣淡水
    鎮○○○段南勢埔小段276 地號土地已經全部賣給宜城公司
    ，其他土地都規劃為福山墓園，剩下111-2 地號土地尚未處
    理，我有帶被告鄧易民去看過土地，被告鄧易民說他先簽15
    坪，並口頭答應其他部分要幫我賣，我與被告鄧易民定案後
    ，才向謝榮壽買111-2 地號整筆土地，並向被告鄧易民報價
    1 坪10萬5,000 元，我將111-2 地號土地辦理分割後，有告
    知被告鄧易民要給他何處的地，並依照被告鄧易民給我的資
    料辦理所有權移轉登記，後來對方代書說不要那一塊土地，
    要別的位置，被告鄧易民又通知我是在另外的位置，所以我
    才重新辦理分割及所有權移轉登記等語（192 號卷第223 頁
    以下），且有授權書、土地買賣契約書、支票、土地登記謄
    本、地籍圖謄本、土地所有權狀、臺北縣淡水地政事務所97
    年5 月2 日北縣淡地資字第0970005278號函檢附土地分割及
    移轉申請登記文件足憑（192 號卷第244 頁以下、185 號卷
    第64頁、第22頁、第23頁、第28頁以下、3685號卷第169 頁
    以下）。而證人胡勝雄於刑事案件偵查中證稱：我1 坪賣給
    鄧易民9 萬5,000 元，包含稅金及代書費用，我實拿9 萬2,
    000 元，我向謝榮壽每坪買8 萬2,000 元等語（3685號卷第
    219 頁），而證人謝榮壽亦證述其係以每坪8 萬2,000 元賣
    給胡勝雄，合約內有寫等語（3685號卷第219 頁），並有載
    明每坪新台幣8 萬2,000 元出售之土地買賣契約書一份在卷
    可稽（3685號卷第223 頁），堪認證人胡勝雄係以每坪9 萬
    5,000 元賣給被告鄧易民屬實。證人胡勝雄於刑事案件第一
    審原審另證述：以每坪10萬5,000 元賣給被告鄧易民云云，
    應係時間久遠記憶錯誤所致。本此，可知111-2 地號土地原
    所有權人徐燦亮、代理人謝榮壽，均未曾授權被告鄧易民出
    售該土地或簽訂交換契約書，被告鄧易民以「許燦亮」之代
    理人而簽立交換契約書，要屬偽造文書，且該土地亦無每坪
    100 萬元之價值，被告鄧易民更係簽訂上開交換契約之同日
    ，始以每坪9 萬5,000 元之實際成交價格，向墓地掮客胡勝
    雄購地，並經土地分割而獨立為111-7 地號土地，所為係以
    詐欺使原告陷於錯誤交付系爭塔位權狀而為財產權之處分，
    被告鄧易民抗辯其純係居間買賣，賺取每坪1 萬5,000 元之
    報酬云云，要與事實不符。
  3.原告人於簽立交換契約書當日，即依約交付系爭塔位中之60
    個吉祥型骨灰塔位使用權狀，柯言澤於同日吩咐皇嚴公司業
    務員陳安達前往慈恩園公司辦理移轉登記，暫時登記至陳安
    達名下，以方便公司業務上作業，嗣被告李振明以原告移轉
    剩餘塔位，早日辦理該墓地所有權移轉登記，告訴人即可直
    接出售該墓地為由，催促告訴人儘早交付使用權狀及辦理移
    轉登記，告訴人乃於96年7 月3 日再交付45個夫妻雙座福祿
    型骨灰使用權狀，仍由陳安達依柯言澤之指示前往慈恩園公
    司辦理移轉登記，暫時登記在陳安達名下，陳安達辦妥移轉
    登記後，即將文件交給皇嚴公司，並出具空白讓渡書，由共
    犯柯言澤負責銷售前開塔位等情，已據證人陳安達於192 號
    案件審理中證述無訛（192 號卷第21頁背面以下）。被告李
    振明則係將系爭塔位交由皇嚴公司售出後，購買墓地交付告
    訴人一情，亦為被告李振明所自承（192 號卷第211 頁），
    另於簽立土地交換契約時，柯言澤即提及15坪墓地要與塔位
    交換買賣，原告要出塔位，土地係由柯言澤買完再與原告交
    換等情，復為被告鄧易民於刑事案件時供承明確（192 號卷
    第233 頁），可證原告所交付之系爭塔位使用權狀，係遭柯
    言澤逕行轉售，原告則取得系爭土地，非由柯言澤取得土地
    後與徐燦亮交換取得後移轉與原告，被告與柯言澤等人確以
    不實事項告知原告之詐術，使原告顯於錯誤而交付系爭塔位
    使用權狀，至該等塔位遭出售而無法回復，而受有權利之損
    害，原告主張被告共同為如其主張之詐欺侵權行為，已堪認
    定。揆之前揭規定，原告自得依據侵權行為損害賠償之法律
    關係，請求被告連帶賠償其所受之損害。
  (三)系爭塔位於96年間，每個市價約為12萬元至16萬元，業據原
    告提出銷售廣告2 份為證（本院卷第33頁以下）。而被告鄧
    易民到庭亦陳明：該等塔位確實有此價值等語（本院卷第66
    頁背面）。原告於此主張每個塔位價值為12萬元，應認可取
    。而系爭塔位合計為150 個單位，原告因被告侵權行為喪失
    該等塔位之使用權，且已無法回復原狀，依據民法第215 條
    規定，被告應以金錢賠償原告之損害，是原告得請求被告賠
    償之金額應為1,800 萬元（150x120000=18000000 ）。
  (四)第按「基於同一原因事實受有損害並受有利益者，其請求之
    賠償金額，應扣除所受之利益。」民法第216 條之1 定有明
    文。又損害賠償，除法律另有規定或契約另有訂定外，應以
    填補債權人所受損害及所失利益為限，同法第216 條第1 項
    亦定有明文。故同一事實，一方使債權人受有損害，一方又
    使債權人受有利益者，應於所受之損害內，扣抵所受之利益
    ，必其損益相抵之結果尚有損害，始應由債務人負賠償責任
    。本件原告因被告詐欺侵權行為所受損害為1,800 萬元，業
    如前述。惟原告於交易過程中，業已收受刑事案件認定為共
    犯之鄒少康交付20萬元，另併取得由被告鄧易民以每坪9 萬
    5,000 元購得之系爭土地15坪，按此換算市價為142 萬5,00
    0 元為原告因同一原因所取得之利益，依據上揭民法第216
    條之1 規定，原告得請求被告連帶賠償之損害，應扣除此部
    分之利益，則經此扣除後，原告得請求被告連帶賠償之損害
    為1,637 萬5,000 元。原告請求被告連帶給付，於此範圍內
    ，為無不合。逾此所為請求，則不能認為有據。
  (五)末按給付無確定期限者，債務人於債權人得請求給付時，經
    其催告而未為給付，自受催告時起，負遲延責任；其經債權
    人起訴而送達訴狀，或依督促程序送達支付命令，或為其他
    相類之行為者，與催告有同一之效力；遲延之債務，以支付
    金錢為標的者，債權人得請求依法定利率計算之遲延利息；
    應付利息之債務，其利率未經約定，亦無法律可據者，週年
    利率為5 ％，民法第229 條第2 項、第233 條第1 項本文及
    第203 條分別定有明文。被告對原告應負侵權行為損害賠償
    之給付義務，經原告起訴請求後迄今未付，應負遲延責任，
    依據上揭規定，原告於其得請求被告給付之1,637 萬5,000
    元範圍內，併請求被告給付自起訴狀繕本送達之翌日即被告
    李振明自98年11月23日起、被告鄧易民自98年11月11日起，
    均至清償日止，按週年利率5 ％計算之遲延利息，應認於法
    亦無不合。逾此所為利息之請求，則應同認乏據。
六、從而，原告主張依據侵權行為損害賠償之法律關係，訴請被
    告給付，應認於其請求被告連帶給付1,637 萬5,000 元，及
    被告李振明自98年11月23日起、被告鄧易民自98年11月11日
    起，均至清償日止，按週年利率5 ％計算之利息範圍內，為
    有理由，應予准許。逾此所為請求，則為無理由，應予駁回
    。
七、據上論結，原告之訴為一部有理由、一部無理由，依民事訴
    訟法第385 條第1 項前段、第85條第2 項判決如主文。
中    華    民    國    99    年    11    月    30    日
                  民事第二庭  法  官  蕭錫証
以上正本證明與原本無異。
如對本判決上訴，應於判決送達後20日內向本院提出上訴狀，若
委任律師提起上訴者，應一併繳納上訴審裁判費，否則本院得不
命補正逕行駁回上訴。
中    華    民    國    99    年    12    月    13    日
                              書記官  何婉菁

司法院資訊處製作；財團法人民間司法改革基金會備份。
